臺灣彰化地方法院刑事判決　　　　　　 94年度訴字第1294號
公　訴　人　臺灣彰化地方法院檢察署檢察官
被　　　告　甲○○
上列被告因違反毒品危害防制條例案件，經檢察官提起公訴（九
十四年度毒偵字第三０四四號、第三四三五號），本院認有刑事
訴訟法第二百七十三條之一第一項之情形，而改依簡式審判程序
判決如下：
    主  文
甲○○連續施用第一級毒品，處有期徒刑捌月，扣案之海洛因捌
包（合計毛重約陸點貳公克），沒收銷燬之，扣案之注射針筒壹
支、止血帶壹條及塑膠空袋壹個，均沒收之；又連續施用第二級
毒品，處有期徒刑陸月。應執行有期徒刑壹年。扣案之海洛因捌
包（合計毛重約陸點貳公克），沒收銷燬之，扣案之注射針筒壹
支、止血帶壹條及塑膠空袋壹個，均沒收之。
    事  實
一、甲○○曾因施用毒品案件，經本院以九十三年度毒聲字第一
    ０二六號裁定移送觀察、勒戒後，認無繼續施用毒品之傾向
    ，而於九十四年一月十四日釋放，並由臺灣彰化地方法院檢
    察署檢察官於九十四年二月一日，以九十三年度毒偵字第四
    一三一號為不起訴處分確定。詎其仍不知悔改，於前開觀察
    勒戒執行完畢釋放後五年內，復基於施用第一級毒品海洛因
    之概括犯意，自九十四年二月五日起至同年七月六日下午四
    時止，在其位於彰化縣北斗鎮○○里○○街二三一巷十三號
    之居所處，以將第一級毒品海洛因摻水置放於注射針筒中，
    注射於手臂之方式，連續施用第一級毒品海洛因多次，平均
    約四天施用一次。另基於施用第二級毒品甲基安非他命之概
    括犯意，自九十四年三月初某日起至同年七月六日下午一時
    許止，在其上開居所，以將第二級毒品甲基安非他命置放於
    玻璃管內，外用火加以燒烤使成氣體後吸食之方式，連續施
    用第二級毒品甲基安非他命多次，平均約三星期施用一次。
    嗣先於九十四年六月十六日八時二十分許，在其上開居所，
    為警查獲，並扣得第一級毒品海洛因七包（合計毛重約五點
    七公克）、注射針筒一支及止血帶一條；復於九十四年七月
    八日凌晨零時三十分許，在設於彰化縣北斗鎮○○路○段三
    ０六號「天空之城」網路生活館，為警查獲，並扣得第一級
    毒品海洛因一包（毛重約０點五公克）及塑膠空袋一個。
二、案經彰化縣警察局北斗分局及彰化縣警察局報請臺灣彰化地
    方法院檢察署檢察官偵查起訴，本院認有刑事訴訟法第二百
    七十三條之一第一項之情形，而改依簡式審判程序審理。
    理  由
一、按除被告所犯為死刑、無期徒刑、最輕本刑為三年以上有期
    徒刑之罪或高等法院管轄第一審案件者外，於刑事訴訟法第
    二百七十三條第一項程序進行中，被告先就被訴事實為有罪
    之陳述時，審判長得告知被告簡式審判程序之旨，並聽取當
    事人、代理人、辯護人及輔佐人之意見後，裁定進行簡式審
    判程序；除簡式審判程序及簡易程序案件外，第一審應行合
    議審判，刑事訴訟法第二百七十三條之一第一項、第二百八
    十四條之一分別定有明文。本件被告甲○○所犯係死刑、無
    期徒刑、最輕本刑為三年以上有期徒刑或高等法院管轄第一
    審案件以外之罪，並於本院行準備程序時就被訴事實為有罪
    之陳述，本院合議庭依前揭規定，經評議結果，裁定改由受
    命法官獨任行簡式審判程序，先予敘明。
二、上揭事實，業據被告迭於警、偵訊中及本院行準備程序與審
    理時均坦承不諱，且其於九十四年六月十六日及同年七月八
    日為警查獲時所採取之尿液，經送鑑驗結果，確均呈甲基安
    非他命及嗎啡陽性反應，此有彰化縣警察局北斗分局委託檢
    驗尿液代號與真實姓名對照單、彰化縣警察局委託檢驗尿液
    代號與真實姓名對照單、彰化縣衛生局九十四年六月二十七
    日煙檢字第九四二五五一號煙毒尿液檢驗成績書及九十四年
    七月十八日煙檢字第九四二八九七號煙毒尿液檢驗成績書各
    一紙附卷可稽，而扣案之白色粉末八包（合計毛重六點二公
    克），亦係海洛因成分，此除據被告供陳在卷外，並有彰化
    縣警察局查獲涉嫌毒品危害防制條例毒品初驗報告書、彰化
    縣警察局北斗分局及彰化縣警察局搜索扣押筆錄各一紙在卷
    可按；復參以施用第一級毒品海洛因及第二級毒品甲基安非
    他命均具有成癮性，被告前又已有施用毒品之犯行，有其前
    案紀錄可憑，且經觀察勒戒執行完畢釋放後，旋即再次施用
    毒品，並屢為警查獲，被告顯有難以戒斷，且已成癮之情事
    ，故雖被告於九十四年六月十六日及同年七月八日為警查獲
    前四日以外之施用毒品犯行未經採尿鑑驗，然依前開說明，
    亦應認被告之自白確與事實相符，洵堪採信。再查，被告曾
    因施用毒品案件，經本院以九十三年度毒聲字第一０二六號
    裁定移送觀察、勒戒後，認無繼續施用毒品之傾向，而於九
    十四年一月十四日釋放，並由臺灣彰化地方法院檢察署檢察
    官於九十四年二月一日，以九十三年度毒偵字第四一三一號
    為不起訴處分確定等情，有該不起訴處分書、臺灣高等法院
    被告全國前案紀錄表及臺灣彰化地方法院檢察署刑案資料查
    註紀錄表在卷足憑，被告顯係於受觀察勒戒執行完畢釋放後
    ，五年內再犯毒品危害防制條例第十條第一、二項之罪，依
    同條例第二十三條第二項規定，應依法論科。綜上所述，本
    件犯罪事證明確，被告前開犯行洵堪認定。
三、核被告甲○○所為，係犯毒品危害防制條例第十條第一項之
    施用第一級毒品罪及同條第二項之施用第二級毒品罪。被告
    為施用毒品而持有第一、二級毒品，其持有之低度行為均應
    為施用之高度行為所吸收，均不另論罪。被告先後多次施用
    第一、二級毒品之犯行，時間均緊接，所犯又分別係構成要
    件相同之罪，顯係各基於概括犯意反覆為之，均為連續犯，
    應分別依刑法第五十六條規定，各以一罪論，並分別加重其
    刑。又查被告係自九十四年三月初某日起至同年七月六日止
    ，連續施用第二級毒品甲基安非他命多次，而公訴人僅就被
    告於九十四年四月間某日至同年七月六日下午四時止連續施
    用第二級毒品甲基安非他命多次之犯行提起公訴，該未經起
    訴之部分，與檢察官已提起公訴之部分，因被告均係基於概
    括犯意而為之，分別具有連續犯之裁判上一罪關係，其一部
    起訴之效力及於全部，故本院自得併予審究，併此敘明。又
    其所犯上開二罪，犯意各別，行為互殊，且犯罪構成要件亦
    不同，應予分論併罰。爰審酌被告前曾有施用毒品犯行，經
    送觀察勒戒執行完畢釋放後，猶不知悔改，再施用毒品不輟
    ，不僅戕害自身健康，更辜負國家將之視為病人，並施以長
    時間之戒治處遇之苦心，惟其對他人權益之侵害仍屬有限，
    於警、偵訊中及本院行準備程序與審理時均已坦承犯行，暨
    其犯罪動機、目的、手段、施用之次數、期間及其智識程度
    、生活狀況等一切情狀，分別量處如主文所示之刑，並定應
    執行刑。扣案之海洛因八包（合計毛淨重約六點二公克），
    係屬第一級毒品，且係供被告施用毒品所用，不問何人所有
    ，爰依毒品危害防制條例第十八條第一項前段規定，沒收銷
    燬之。另扣案之注射針筒一支、止血帶一條及塑膠空袋一個
    ，均係被告所有，且供其施用毒品犯罪所用之物，業據其陳
    明在卷，爰依刑法第三十八條第一項第二款規定，併予宣告
    沒收。
據上論斷，應依刑事訴訟法第二百七十三條之一第一項、第二百
九十九條第一項前段，毒品危害防制條例第十條第一項、第二項
、第二十三條第二項、第十八條第一項前段，刑法第十一條、第
五十六條、第三十八條第一項第二款、第五十一條第一項第五款
，判決如主文。
本案經檢察官田德煙到庭執行職務。
中　　華　　民　　國　　94　　年　　9 　　月　　9 　　日
                  刑事第一庭          法  官  簡璽容
以上正本證明與原本無異。
如不服本判決，應於判決送達後十日內向本院提出上訴狀 (須附
繕本)。
中　　華　　民　　國　　94　　年　　9 　　月　　12　　日
                                      書記官  王惠嬌
毒品危害防制條例第10條
施用第一級毒品者，處6 月以上5 年以下有期徒刑。
施用第二級毒品者，處 3 年以下有期徒刑。
